臺灣花蓮地方法院花蓮簡易庭民事裁定　　　　　　　九十三年度花簡字第一三六號
 
　　原　　　告　康德興
　　訴訟代理人　魏辰州律師
　　被　　　告　長隆水泥股份有限公司
　　　　　　　　　　　　設台北市○○區○○路○段○○○巷○○○號三樓
　　法定代理人　陳阿秀
　

 
當事人間確認租賃關係存在事件，本院裁定如下：
    主  文
本件移送臺灣臺北地方法院。
    事 實 及 理 由
一、按訴訟之全部或一部，法院認為無管轄權者，依原告聲請或依職權以裁定移送其
  　管轄法院，民事訴訟法第二十八條第一項定有明文。
二、經查：原告主張被告為系爭不動產租賃契約之出租人，依法負有交付該不動產予
    承租人使用收益，並於租賃關係存續中，保持其合於約定使用、收益之狀態，又
    依不動產之性質，上開出租人債務之履行，僅得於系爭不動產所在地（即花蓮市
    ○○段○○○○地號等七十七筆土地）為之，此為事理之然，亦為兩造於訂約當
    時所明知，故可確認兩造已就債務履行地一事互相意思表示一致，縱認未以書面
    或明示為之，亦難謂無默示之意思表示合致，因此依民事訴訟法第十二條規定，
    得由債務履行地即系爭租賃標的物所在地之法院管轄云云；被告則以：民事訴訟
    法第十二條所規定：「因契約涉訟者，如經當事人定有債務履行地，得由該履行
    地之法院管轄。」，所謂「經當事人定有債務履行地，係指當事人於契約內就債
    務履行地有所約定之情形，不包括民法第三百十四條所定之法定履行地，依原告
    起訴狀所附之土地租賃契約書影本，其內容並無任何關於債務履行地之約定，故
    聲請將本件移送於其管轄法院等語。按民事訴訟法第十二條所謂「定有債務履行
    地」，係指當事人有約定債務履行地者而言；又所謂默示之意思表示，係指依表
    意人之舉動或其他情事，足以間接推知其效果意思而言，若單純之沈默，除有特
    別情事，依社會觀念可認為一定意思表示者外，不得謂為默示之意思表示（最高
    法院九十二年度臺上字第一四五六號判決可參）。原告自承當事人間就契約沒有
    明文規定履行地，口頭上只說會交付土地給原告使用等語，足見兩造並未有債務
    履行地之約定，而本件不動產租約之履行僅得於不動產所在地為之，此乃依債之
    性質決定，即為民法第三百十四條所規定之法定履行地之情形之一，尚難認以此
    推認兩造間就債務履行地已有默示之意思表示合致，故本件無民事訴訟法第十二
    條之適用。又本件被告之主事務所係位在台北市大安區，依民事訴訟法第二條第
    二項之規定，自應由臺灣臺北地方法院管轄，茲原告向無管轄權之本院起訴，顯
    係違誤。爰依被告聲請將本件移送於該管轄法院。
三、依民事訴訟法第二十八條第一項，裁定如主文。
中　　　華　　　民　　　國　　  九十三　　  年　　六　　月　　二十九　　日
    　　　　　　　　　　　　　　臺灣花蓮地方法院花蓮簡易庭
                                    法    官  李  世  華
右為正本係照原本作成。
如不服本裁定，應於送達後十日內，向本院提出抗告狀並表明抗告理由，如於本裁定
宣示後送達前提起抗告者，應於裁定送達後十日內補提抗告理由書（須附繕本），並
繳納抗告費新臺幣一千元。
中　　　華　　　民　　　國　　  九十三　　  年　　六　　月　　三十　  　日
 
　　　　　　　　　　　　　　　　　　法院書記官  陳賜福